【裁判字號】    90,易,1132
【裁判日期】    900919
【裁判案由】    電信法
【裁判全文】
臺灣臺北地方法院刑事判決                          九十年度易字第一一三二號
    公  訴  人  臺灣臺北地方法院檢察署檢察官
    被      告  丁○○
    被      告  丙○○
    被      告  己○○
    被      告  甲○○
右列被告等因電信法案件，經檢察官聲請簡易判決處刑（八十九年度偵字一八九五一
、二二九八五、九十年度偵字第二０一四、二０一五、五八九一號），及檢察官移送
併辦（臺灣板橋地方法院檢察署九十年度偵字第八四九九號），本院認為不宜以簡易
判決處刑，應適用通常程序審判，本院判決如左︰
    主  文
丁○○共同連續未經許可擅自設置電台發送九千赫至三百秭赫之射頻信息，致干擾無
線電波之合法使用，處有期徒刑陸月，併科罰金新台幣伍拾伍萬元，有期徒刑如易科
罰金以參佰元（即新台幣玖佰元）折算壹日，罰金如易服勞役以罰金總額與陸個月之
日數比例折算，扣案如附表壹、附表參、附表肆所示之電信器材及租賃契約書參份均
沒收。又共同連續擅自使用無線電頻率未干擾無線電波之合法使用，處罰金新台幣拾
伍萬元，如易服勞役以參佰元（即新台幣玖佰元）折算壹日，扣案如附表貳所示之電
信器材沒收。應執行有期徒刑陸月，併科罰金新台幣陸拾萬元，有期徒刑如易科罰金
以參佰元（即新台幣玖佰元）折算壹日，罰金如易服勞役以罰金總額與陸個月之日數
比例折算，扣案如附表壹至肆所示之電信器材及租賃契約書參份均沒收。
丙○○共同未經許可擅自設置電台發送九千赫至三百秭赫之射頻信息，致干擾無線電
波之合法使用，處罰金新台幣拾萬元，如易服勞役以罰金總額與陸個月之日數比例
折算，扣案如附表壹所示之電信器材均沒收。
己○○共同未經許可擅自設置電台發送九千赫至三百秭赫之射頻信息，致干擾無線電
波之合法使用，處罰金新台幣參萬元，如易服勞役以參佰元（即新台幣玖佰元）折算
壹日，扣案如附表壹所示之電信器材均沒收。
甲○○共同未經許可擅自設置電台發送九千赫至三百秭赫之射頻信息，致干擾無線電
波之合法使用，處罰金新台幣參萬元，如易服勞役以參佰元（即新台幣玖佰元）折算
壹日，扣案如附表壹所示之電信器材均沒收。
    事  實
一、丁○○明知電台須經交通部許可始得設置，經查驗合格發給執照始得使用，又無
    線電頻率、電功率、發射方式及電台識別呼叫等有關電波監理業務，由交通部統
    籌管理，非經核准，不得使用，竟基於擅自設置、使用電臺發送射頻信息及擅自
    使用無線電頻率，干擾無線電波合法使用之概括犯意，自民國八十八年五月五日
    後某日起，至八十九年六月間某日轉讓電臺予丙○○止，在台北市○○○路○段
    二三○號四樓之五設置播音室，並由頂樓 (十六樓頂）未經許可擅自以無線電頻
    率將節目送到台北市○○區○○路二九六巷十八號發射機，再由此處以調頻一○
    五點二兆赫之無線頻率發送射頻信息，以「國際文化廣播電台」為臺呼，未經許
    可擅自設置並使用電台發送九千赫至三百秭赫之射頻信息，在電臺中播放「阿娟
    俱樂部」、「宗教連談、空中妙算」等節目，接受現場叩應唱歌、銷售物品及聊
    天，致干擾警察廣播電台一零四點九兆赫無線電波之合法使用，事經交通部電信
    總局北區監理站於八十八年十二月三十一日實施干擾測試，始得知上情。
二、丁○○承前揭擅自設置、使用電臺發送射頻信息及擅自使用無線電頻率，干擾無
    線電波合法使用之概括犯意，與明知電台須經交通部許可始得設置，經查驗合格
    發給執照始得使用，又無線電頻率、電功率、發射方式及電台識別呼叫等有關電
    波監理業務，由交通部統籌管理等情之丙○○、己○○、甲○○，四人基於擅自
    設置、使用電臺發送射頻信息及擅自使用無線電頻率，干擾無線電波合法使用之
    犯意聯絡，自八十九年六月間某日起，由丙○○出資新臺幣（下同）五十餘萬元
    承買前揭丁○○所有之機器設備，丁○○則負責架設機器設備，在台北市○○○
    路○段二三○號四樓之五設置播音室，並在台北市○○區○○路二九六巷十八號
    設置發射機，並於八十九年七月一日，由丙○○委由丁○○出面洽談，以月薪三
    萬元之代價僱佣己○○、甲○○，由己○○、甲○○負責於每日下午三時至五時
    ，在前揭播音室內，主持「健康九九」節目，內容為談論氣功、推拿及販賣產品
    ，並由頂樓 (十六樓頂）未經許可擅自以無線電頻率將節目送到前揭發射機，再
    由此處以調頻一○五點二兆赫之無線電頻率發送射頻信息，以「國際文化廣播電
    台」為臺呼，四人以前揭行為分擔之方式，共同未經許可擅自設置及使用電臺發
    送九千赫至三百秭赫之射頻信息，致干擾警察廣播電台一零四點九兆赫無線電波
    之合法使用，事經交通部電信總局北區監理站於八十九年六月二十三日實施干擾
    測試，確認果有上情，嗣經警於八十九年七月十三日下午三時許，往至台北市○○區○○路二九六巷十八號搜索結果，搜扣得如附表一編號十四至十八號所示之
    電信器材，再於同日下午三時二十分許，往至台北市○○○路○段二三○號四樓
    之五播音室內搜索結果，當場查獲己○○、甲○○正在播音，並搜扣得如附表一
    編號一至十三所示之電信器材及房屋租賃契約一本。
三、丁○○另行起意，基於擅自使用無線電頻率未干擾合法電波使用之概括犯意，與
    不詳姓名之成年人等人為共同犯意連絡，自八十九年七月初某日起，在台北市○○○路○段六十七號十二樓之三設置播音室，並未經許可擅自以無線電頻率將節
    目送到其向不知情之戊○○○承租之台北市○○區○○路二四五巷三十四弄二六
    ０號樓頂發射機，再由此處以調頻八七．八兆赫無線電頻率發送射頻信息，以「
    正廣廣播電台」為臺呼，該電台以二小時為一時段，一時段每月一萬元之價格，
    出售予不詳姓名之成年人等人播放節目，共同未經許可擅自使用無線電頻率，未
    干擾無線電波之合法使用；再承前揭擅自使用無線電頻率未干擾合法電波使用之
    概括犯意，與乙○○（未據提起公訴）等人為共同犯意聯絡，自八十九年七月初
    某日起，在前揭台北市○○區○○路二四五巷三十四弄二六０號樓頂設置發射機
    ，再由此處以調頻一０二．一兆赫無線電頻率發送射頻信息，以「臺北城廣播電
    台」為臺呼，該電臺以二小時為一時段，一時段每月一萬元之價格，出售予乙○○等人播放節目，共同未經許可擅自使用無線電頻率，未干擾無線電波之合法使
    用，嗣於八十九年八月三十一日下午四時三十分許，經警持檢察官核發之搜索票
    ，在台北市○○區○○路二四五巷三十四弄二六０號樓頂搜索另案時，發現現場
    有附表二所示之電信器材，始得知上情。
四、丁○○再承前揭擅自設置、使用電臺及擅自使用無線電頻率，干擾無線電波合法
    使用之概括犯意，自八十九年八月三十一日後至同年九月二十一日間之某日起（
    公訴人據被告自白認係八十九年十月二日，容有誤會），在台北市大同區○○○
    路○段六七號十二樓之三，設置播音室，回復經營「正廣」廣播電台，並在該大
    樓樓頂未經許可擅自以無線電頻率四七０點九兆赫將節目送到在台北市○○區○○路一五八之二號旁鐵皮屋所架設發射機，再由此處以調頻八七點八兆赫無線電
    頻率發送射頻信息，未經許可擅自設置並使用電台發送九千赫至三百秭赫之射頻
    信息，在電臺中銷售物品、聊天及播放音樂，致干擾民用航空局（下稱民航局）
    松山機場塔台合法使用之一二一‧二兆赫無線電波飛航頻率，而丁○○為從事經
    營電臺業務之人，本應注意擅自發送無線電頻率及射頻信息，可能影響其他合法
    頻率，且按當時情形，並無不能注意之情事，竟疏未注意，致干擾松山機場使用
    之前述飛航頻率，造成供公眾運輸之航空機無法清楚收訊松山機場所發射之無線
    信息，致生前開航空機往來起降之危險。經民航局於八十九年九月二十一日向交
    通部電信總局北區電信監理站申訴，由該站於當日同步比對信號，發現為前揭電
    臺與一０四點五兆赫電臺（另案偵查）之差頻干擾，嗣於八十九年十月六日經警
    持搜索票，往至台北市大同區○○○路○段六七號十二樓之三搜索結果，搜扣得
    如附表三編號一至十二所示之電信器材及房屋租賃契約書，再至台北市○○區○○路一五八之二號旁鐵皮屋搜索結果，搜扣得如附表三編號十三至十六所示之電
    信器材。
五、丁○○再承前揭擅自設置、使用電臺及擅自使用無線電頻率，干擾無線電波合法
    使用之概括犯意，自八十九年九月十六日後某日起，在台北縣三重市○○路一號
    二十三樓，設置播音室，並在該處陽臺未經許可擅自以無線電頻率四七一點八三
    兆赫將節目送到台北市○○區○○路二四五巷三十四弄二六０號旁山路三００公
    尺樹林內所架設發射機，再由此處以調頻一０二點一兆赫無線電頻率發送射頻信
    息，以「臺北城廣播電台」及「故鄉電臺」為臺呼，未經許可擅自設置並使用電
    台發送九千赫至三百秭赫之射頻信息，在電臺中接受現場叩應唱歌、銷售物品及
    聊天，致干擾教育廣播電台一零一點七兆赫無線電波之合法使用，事經交通部電
    信總局北區監理站於八十九年十一月二十二日、九十年一月三十一日、二月一日
    、三月五日、三月十九日及四月六日實施干擾測試，確認果有上情，嗣於九十年
    五月二日下午二時三十分許，經警持搜索票往至台北縣三重市○○路一號二十三
    樓搜索結果，搜扣得如附表四編號一至九所示之電信器材及租賃合約書一份，再
    至台北市○○區○○路二四五巷三十四弄二六０號旁山路三００公尺樹林內搜索
    結果，搜扣得如附表四編號十至十四所示之電信器材。
六、案經
（一）犯罪事實一部分：本院認與起訴之犯罪事實，有連續犯裁判上一罪之關係，為
      起訴效力所及，併予審理。
（二）犯罪事實二部分：臺北縣警察局海山分局報請臺灣臺北地方法院檢察署檢察官
      （八十九年度偵字第一八九五一號）及檢察官自動檢舉偵查（九十年度偵字第
      五九一號）聲請以簡易判決處刑，經本院認為不宜以簡易判決處刑，應適用通
      常程序審判。
（三）犯罪事實三部分：交通部電信總局移送臺灣士林地方法院檢察署檢察官（八十
      九年度偵字第九八四五號、八十九年度偵字第一０九一八號）報請臺灣高等法
      院檢察署核轉臺灣臺北地方法院檢察署（九十年度偵字第二０一四、二０一五
      ）聲請以簡易判決處刑，經本院認為不宜以簡易判決處刑，應適用通常程序審
      判。
（四）犯罪事實四部分：交通部電信總局移送臺灣士林地方法院檢察署檢察官（八十
      九年度偵字第一０二一四號）報請臺灣高等法院檢察署核轉臺灣臺北地方法院
      檢察署（八十九年度偵字第二二九八五）聲請以簡易判決處刑，經本院認為不
      宜以簡易判決處刑，應適用通常程序審判。
（五）犯罪事實五部分：臺北縣警察局海山分局報請臺灣板橋地方法院檢察署檢察官
      併案審理（九十年度偵字第八四九九號）。
    理  由
一、 證據：
（一）犯罪事實欄一之部分：此部分業據被告丁○○自承於八十九年六月轉給丙○○
      前，伊有做電臺等語（見本院九十年七月十九日訊問筆錄第十一頁），惟辯稱
      ：伊一月份租，三月份架好設備，但是不能做，伊就退租云云。惟此部分除被
      告之部分自白外，並有被告向案外人陳燕飛承租房屋之房屋租賃契約書一紙附
      卷可佐（見臺北地檢署八十九年度偵字第一八九五一號卷第二十七頁至第二十
      九頁），且於上揭地點設置電台，使用無線電一百零五點二兆赫頻率發送射頻
      訊息，致干擾合法之警察廣播電台一百零四點九兆赫通信之事實，有交通部電
      信總局北區電信監理站非法電臺及電波干擾處理報告表、現場照片、八十八年
      十二月三十一日測試之干擾測試報告、錄音內容說明（見臺北地檢署八十九年
      度偵字第一八九五一號卷第十四、十五頁），而前揭之租賃契約起始日為八十
      八年五月五日，參以前揭測試期間為八十八年十二月三十一日，再徵諸甲○○
      陳稱：伊於被查獲（即八十九年七月十三日）前二、三個月就聽過這個電臺等
      語（見本院九十年七月十九日訊問筆錄第十五頁），被告顯於租賃日即八十八
      年五月五日後某日起至八十九年六月間某日轉讓電臺予丙○○間之某日，即有
      前揭擅自使用無線電頻率及設置並使用電臺發送九千赫至三百秭赫之射頻信息
      ，致干擾警察廣電台無線電波合法使用之行為，其前揭所辯委無足採，此部分
      事證明確，被告犯行要可認定。
（二）犯罪事實欄二之部分：被告丙○○經合法傳喚未到庭，訊據被告丁○○對伊協
      助丙○○架設電信器材乙節坦承不諱，被告己○○、甲○○二人對於右揭時地
      製播節目及受僱於丁○○等情坦承不諱，惟三人均否認涉有違反電信法之罪嫌
      ，被告丁○○辯稱：這個電臺不是伊做的，是丙○○的云云，被告己○○、甲○○均辯稱：伊等不知道這是違法電臺云云，惟查：
  １、此部分之事實除被告三人之部分自白外，並經丙○○於偵查中自白不諱，復有
      如附表一所示之電信器材扣案可稽，且於上揭地點設置電台，使用無線電一百
      零五點二兆赫頻率發送射頻訊息，致干擾合法之警察廣播電台一百零四點九兆
      赫通信之事實，有交通部電信總局北區電信監理站非法電台及電波干擾處理報
      告表（見臺北地檢署八十九年度聲字第一二二三號卷第四頁）、八十九年六月
      二十三日干擾測試報告（見前揭卷第九頁）、ＦＭ１０５．２ＭＨｚＳＴＬ播
      音室、主發射機現場勘查圖（見前揭卷第七頁、第八頁）及照片（見前揭卷第
      六頁）可佐。
  ２、另被告丁○○既自承伊為丙○○架設電臺（見臺北地檢署八十九年度偵字第一
      八九五一號卷第六十四頁）並受丙○○之託代為僱用己○○、甲○○等語（見
      臺北地檢署八十九年度偵字第一八九五一號卷第五十一頁反面及本院九十年七
      月十九日訊問筆錄第四頁、第五頁），此核與被告丙○○於偵查中陳稱：山上
      的機器是丁○○去弄的，、、、，伊叫丁○○幫伊應徵人員等語（見臺北地檢
      署八十九年度偵字第一八九五一號卷第六十三頁反面）相符，是被告丁○○與
      丙○○二人顯有行為分擔及犯意聯絡；又被告己○○陳稱：伊在一般電臺有主
      持過，例如大新竹廣播電臺，他們是比較合法之電臺，但是費用很高，伊自己
      沒有辦法等語（見本院九十年七月十九日訊問筆錄），又被告甲○○陳稱：伊
      是演藝人員，藝名為貝心瑜等語，參以大臺北地區之合法電臺屢有被非法電臺
      干擾之情事，被告己○○及甲○○二人對於該電臺為非法乙節，實難諉為不知
      ，是被告三人所辯，均係卸責之詞，要無足採。
  ３、綜上所陳，此部分事證明確，被告丁○○、丙○○、己○○及甲○○四人之犯
      行，均可認定。
（三）犯罪事實欄三之部分：此部分訊據被告丁○○固直承附表二所示之扣案物為伊
      所有，並由伊向戊○○○承租該址放置扣案物等情，惟矢口否認涉有違反電信
      法之犯行，辯稱：伊只是準備要做，還在試音就被查獲云云，惟查，此部分之
      事實，業據被告於警訊及偵查中陳述在卷（分見士林地檢署八十九年度偵字第
      九八四五號卷第五、六頁及士林地檢署八十九年度偵字第一０九一八號卷第八
      、九頁），核與證人戊○○○（見士林地檢署八十九年度偵字第九八四五號卷
      第八頁）及乙○○（見士林地檢署八十九年度偵字第九八四五號卷第七頁）之
      證述大致相符，並有借用保管條（見士林地檢署八十九年度偵字第九八四五號
      卷第十二頁）、現場照片三張（見士林地檢署八十九年度偵字第九八四五號卷
      第十三、十四頁）及電信總局一般民眾電話申訴「非法廣播電台」受理單（日
      期為八十九年七月十七日、七月二十七日、八月三十日，附於板橋地檢署九十
      年度偵字第八四九九號卷第十八頁至二十頁）附卷可佐，且有附表二所示之電
      信器材扣案可稽，而證人即查獲本案之電信監理業務人員陳春木證稱：現場測
      有電場強度顯示那二個機器都在發射狀態等語（見本院九十年七月十九日訊問
      筆錄第十七頁），參以乙○○陳稱：伊有向被告買時段等語，復徵諸本件是因
      為乙○○所播放之節目所提供之電話，而查獲乙○○，再經由乙○○之供述查
      獲被告（見士林地檢署八十九年度偵字第九八四五號卷第七頁），該二電臺顯
      非僅在準備階段，是被告所辯要無可採，此部分事證明確，被告犯行要可認定
      。
（四）犯罪事實欄四之部分：此部分訊據被告丁○○及其於警訊及偵查中固直承伊經
      營系爭電臺無訛，惟辯稱：該電臺係自八十九年十月二日開始，又伊不知道會
      干擾松山塔臺云云，經查，
  １、此部分之事實，除被告前揭部分自白外，並有搜索時所攝之現場照片二十一張
      及房屋租賃契約一份（見士林地檢署八十九年度偵字第一０二一四號卷第十九
      頁至第三十頁）附卷可佐，且有如附表三所示之電信器材扣案可稽。
  ２、又於上揭地點設置電台，使用無線電八七點八兆赫頻率發送射頻訊息，致干擾
      松山機場塔台合法使用之一二一‧二兆赫無線電波飛航頻率之事實，有交通部
      電信總局北區電信監理站八十九年十月五日北站密八九字第０００一二０─０
      函、電信總局北區電信監理站電話受理非法電台及電波干擾紀錄單、民航波道
      無線電干擾報告表、非法電台及電波干擾處理報告表、現場搜證照片四張、八
      十九年九月二十一日錄音內容說明、ＦＭ８７．８ＭＨｚＳＴＬ發射機現場及
      播音室現場勘查圖附卷可佐（以上見士林地檢署八十九年度聲字第一０九一號
      卷第四頁至第十四頁）。
  ３、查被告陳稱伊於當兵學會裝設電臺，又屢有擅設電臺，以此為業之情事，應注
      意擅自發送發射無線信息，可能影響其他合法頻率，且按當時情形，並無不能
      注意之情事，竟疏未注意，致干擾松山機場使用之無線電波飛航頻率，造成供
      公眾運輸之航空機無法清楚收訊松山機場塔臺所發射之無線信息，致生前開航
      空機往來起降之危險，被告顯有過失，且其過失行為與前開之危險結果復有相
      當因果關係。
  ４、另被告固辯稱：伊是自八十九年十月二日才開始做云云，惟查，民航局松山塔
      臺於八十九年九月二十一日即發現前揭干擾情事，且於同日經交通部電信總局
      北區電信監理站比對信號而查獲被告，參以扣案之租賃契約書起始日期為八十
  九年四月一日，又徵諸被告於八十九年八月三十一日曾被查獲等情，因認被告
      於八十九年八月三十一日被查獲後至八十九年九月二十一日間某日，即開始經
      營電臺，。
  ５、綜上所陳，被告所辯要無足採，此部分之事證明確，被告犯行要可認定。
（五）犯罪事實欄五之部分：訊據被告丁○○自承自九十年二月底開始經營系爭故鄉
      電臺等情不諱，並有房屋租賃契約書附卷可佐（見板橋地檢署九十年度偵字第
      八四九九號卷第二十九至三十二頁），且有如附表四所示之電信器材扣案可稽
      ，再於上揭地點設置電台，使用無線電一０二點一兆赫頻率發送射頻訊息，致
      干擾合法之教育廣電台一０一點七兆赫通信之事實，有交通部電信總局北區電
      信監理站九十年四月二十五日北密九０十字第五０００二七─０號函、交通部
      電信總局廣電技術處九十年一月九日廣九十字第五０００一六─０函、電信總
      局北區電信監理站電話受理非法電台及電波干擾紀錄單（日期為八十九年十一
      月六日、九十年一月十日）、交通部電信總局北區電信監理站非法電台及電波
      干擾處理報告表（處理日期為九十年一月三十一日、二月一日、三月五日、三
      月十九日）、搜證照片二張、電信總局北區電信監理站九十年三月十九日干擾
      測試報告、ＦＭ１０２．１ＭＨｚＳＴＬ播音室、主發射機現場勘查圖及照片
      、九十年二月一日錄音內容說明（以上見板橋地檢署九十年度偵字第八四九九
      號卷第十三頁至二十八頁及四十七頁，除十八至二十頁、二十七、二十八頁）
      及八十九年十一月二十二日干擾測試報告（見本院卷九十年七月十九日證人庭
      提）附卷可佐，另被告雖陳稱：伊係自九十年二月底始經營前揭電臺云云，惟
      扣案租賃合約書租賃起始日為八十九年九月十六日，且該電臺於八十九年十一
      月六日及九十年一月十日，即有民眾檢舉發生干擾情事，再觀諸交通部電信總
      局北區電信監理站於八十九年十一月二十二日及九十年一月三十一日即測得有
      干擾情形，是可認被告於承租日即八十九年九月十六日後某日起，即有經營前
      揭電臺之情事，是被告陳稱自九十年二月底始經營云云，即無足採，此部分事
      證明確，被告犯行要可認定。
二、論罪科刑：
（一）所犯法條
  １、犯罪事實一部分：核被告丁○○所為，係犯電信法第五十八條第一項之擅自設
      置電台發送射頻信息，致干擾無線電波合法使用罪及同條第二項後段之擅自使
      用無線電頻率，致干擾無線電波合法使用罪。
  ２、犯罪事實二部分：核被告丁○○、丙○○、己○○、甲○○所為，均係犯電信
      法第五十八條第一項之擅自設置電台發送射頻信息，致干擾無線電波合法使用
      罪及同條第二項後段之擅自使用無線電頻率，致干擾無線電波合法使用罪。
  ３、犯罪事實三部分：核被告丁○○所為，係犯電信法第五十八條第三項擅自使用
      無線電頻率未干擾無線電波之合法使用罪。
  ４、犯罪事實四部分：核被告丁○○所為，係犯電信法第五十八條第一項之擅自設
      置電台發送射頻信息，致干擾無線電波合法使用罪、同條第二項後段之擅自使
      用無線電頻率，致干擾無線電波合法使用罪及刑法第一百八十四條第四項之業
      務過失妨害航空機行使安全罪。檢察官於聲請簡易判決處刑書固漏未論列刑法
      第一百八十四條第四項之罪，惟於犯罪事實欄已敘及此部分之事實，並經蒞庭
      檢察官當庭補充，附此敘明。
  ５、犯罪事實五部分：核被告丁○○所為，係犯電信法第五十八條第一項之擅自設
      置電台發送射頻信息，致干擾無線電波合法使用罪及同條第二項後段之擅自使
      用無線電頻率，致干擾無線電波合法使用罪。
（二）共同正犯：被告丁○○、丙○○、己○○、甲○○四人間，就犯罪事實二部分
      ，被告丁○○與乙○○及不詳姓名年籍人間，就犯罪事實三部分，各具有犯意
      聯絡及行為分擔，為共同正犯。
（三）想像競合犯：被告丁○○就犯罪事實一、二、五部分，所犯電信法第五十八條
      第一項、第二項後段二罪，係一行為觸犯數罪名，屬想像競合，應從較重之電
      信法第五十八條第一項之罪處斷。被告丁○○就犯罪事實四部分，所犯電信法
      第五十八條第一項、第二項後段及刑法第一百八十四條第四項三罪，係一行為
      觸犯數罪名，屬想像競合，應從較重之電信法第五十八條第一項之罪處斷。
（四）連續犯：被告丁○○先後四次（犯罪事實一、二、四、五）犯電信法第五十八
      條第一項及先後二次（犯罪事實三）犯電信法第五十八條第三項之罪，各係時
      間緊接，犯意概括，所犯構成要件相同，為連續犯，均應依刑法第五十六條之
      規定論以一罪，並加重其刑。
（五）數罪併罰：被告丁○○所犯電信法第五十八條第一項及同法第五十八條第三項
      二罪間，犯意各別，行為互異，應予分論併罰。
（六）刑法第五十七條科刑理由：爰審酌被告丁○○犯罪之動機及目的是營利，犯罪
      手段係經營違法電臺，經營及發送期間非短，又其多次犯行，被查獲後迅即另
      設非法電臺，未見悔意，甚且有影響飛航安全之情事等情狀，量處如主文所示
      之刑，並諭知易科罰金及易服勞役之折算標準暨定其應執行之刑。另審酌被告
      丙○○、己○○、甲○○三人犯罪之動機及目的是營利，犯罪手段係經營違法
      電臺，惟經營及發送期間不長，且犯後坦承大部分之犯行，犯後態度尚稱良好
      ，另被告己○○及甲○○二人僅係受僱於丙○○等情狀，各量處如主文所示之
      刑，並諭知易服勞役之折算標準。
（七）沒收：扣案附表一至附表四所示之電信器材，爰依電信法第六十條之規定併予
      宣告沒收，至扣案之租賃契約書三份，為被告丁○○所有、係供犯罪所用之物
      ，爰依刑法第三十八條第一項第二款之規定宣告沒收。
（八）至犯罪事實一之部分雖未據公訴人起訴，然本院認與公訴人起訴之事實具有連
      續犯裁判上一罪之關係，應為起訴效力所及，本院自應併予審理，附此敘明。
三、被告丙○○經合法傳喚，無正當理由不到庭，本院認本件被告丙○○應科罰金之
    案件，故不待其陳述逕行判決。
據上論斷，應依刑事訴訟法第二百九十九條第一項前段、第三百零六條，電信法第五
十八條第一項、第二項後段、第三項、第六十條，刑法第十一條、第二十八條、第五
十六條、第一百八十四條第四項、第五十五條、第四十一條第一項前段、第四十二條
第二項、第三項、第五十一條第七款、第三十八條第一項第二款，罰金罰鍰提高標準
條例第一條前段、第二條，現行法規所定貨幣單位折算新台幣條例第二條，判決如主
文。
本案經檢察官蘇怡文到庭執行職務
中    華    民    國      九十        年      九      月      十九      日
                                      臺灣臺北地方法院刑事第一庭
                                          法  官  陳  嘉  琪
右正本證明與原本無異。
如不服本判決，應於判決送達後十日內，向本院提出上訴狀。
                                          書記官  林  素  霜
中    華    民    國      九十        年      九      月      二十      日
附表一：
編號      名      稱              數量
一        混音器                  壹臺
二        ＣＤ播放器              肆臺
三        卡匣                    貳臺
四        擴音器      壹臺
五        迴音器                  壹臺
六        調諧器                  壹臺
七        ＭＤ播放器              壹臺
八        ＭＤ記錄器              壹臺
九        電話處理器              壹臺
十        麥克風                  貳支
十一      聲音處理器              壹臺
十二      ＵＨＦ發射機            壹臺
十三      ＵＨＦ發射天線          壹組
十四      發射機                  壹臺
十五      超高頻接收機            壹臺
十六      ＦＭ發射天線            壹支
十七      ＵＨＦ天線              壹支
十八      分配器                  壹支
附表二：
編號      名      稱                            數量
一        UHF STERO RECEIVER                    壹臺
二        IKW－FM SOLID  STAIE TRANSMITTER      壹臺
三        發射天線                              壹組
四        UHF天線                               壹組
五        UHF STERO RECEIVER                    壹臺
六        IKW－FM SOLID  STAIE TRANSMITTER      壹臺
七        發射天線                              壹組
八        分配器                        壹組
附表三（起訴書此部分容有誤載，經蒞庭檢察官當庭更正）
編號      名      稱                            數量
一        ＵＨＦ發射機                          壹台
二        ＣＤ播放機                            貳台
三        ＭＤ播放機                            貳台
四        卡帶播放機                            壹台
五        電話轉接器                            貳台
六        卡拉ＯＫ立體混音器                    壹台
七        混音器                                壹台
八        播大器                                壹台
九        點播器                                壹台
十        麥克風                                壹支
十一      ＭＤ磁碟片                            陸片
十二      天線                                  壹組
十三      發射機                                壹台
十四      ＵＨＦ接收機                          壹台
十五      ＵＨＦ天線                            壹支
十六      天線                                  壹組
附表四
編號      名      稱                            數量
一        混音器                                壹台
二        數位環繞音響                          壹台
三        卡式播音器                            貳台
四        ＣＤ播音器                            壹台
五        立體聲放大器                          貳台
六        麥克風                                壹支
七        ＤＨＦ發射機                          壹台
八        天線                                  壹支
九        立體收音機                            壹台
十        激勵器                                壹台
十一      ＵＨＦ接收機                          壹台
十二      電源供應器                            壹台
十三      功率放大器                            壹台
十四      ＵＨＦ天線                            壹支


司法院資訊處製作；財團法人民間司法改革基金會備份。
